Marcos Ribeiro da Silva

Web Developer Jr. | Data Analyst

marcao.demolay@gmail.com github/marcostupan +55 11 96463-2207

Portfólio: https://marcostupan-portfolio.vercel.app/

Sobre Mim

Profissional em transição de carreira com 8 meses de experiência na área de programação. Residente em Fortaleza, Ceará. Concluí o curso Profissão Programador (Fullstack) em dezembro de 2023 e o curso Dev Samurai Front-End Fev.2024 até o presente. Realizei mais de 18 projetos, utilizando tecnologias como HTML, CSS, JavaScript, Python, React, React Native, Sass, Bootstrap, Tailwind, Next.js, PostgreSQL, MariaDB e Express. Desde que atuei na Deloitte atuo com Analise de dados, inclusive Power B.I.

Experiência Profissional

Desenvolvedor Web

Freelancer Agosto/2023 - Atual

- Iniciei meus estudos com programação na época da faculdade, desenvolvendo websites pessoais e em agosto de 2023 comecei a me especializar, realizando meus primeiros projetos como Freelancer, fiz mais de 18 projetos desde então. Alguns profissionais e outros para estudo e aprimorar minhas habilidades.
- Fiz projetos utilizando HTML, CSS, JavaScript, React, Bootstrap, Next.js entre outros.

Contador

Autônomo 2019 - Atual

Realização de consultorias e auditorias, bem como contabilidade para empresas.

Auditor Interno Latam

BNP Paribas 2017 - 2019

- Responsável por auditorias internas na América Latina.
- Participação em auditorias globais e reuniões com equipes internacionais.
- Realizei auditorias em países da América Latina, como Peru, Colômbia e Chile.
- Conduzi reuniões em inglês, espanhol e português.

Auditor Externo

Deloitte

2014 a 2017

- Trabalhei em auditorias globais, incluindo colaboração com equipes nos EUA.(principais Clientes: DowChemical, CSN, ViaVarejo, etc).
- Participei do time de Audit Inovation Deloitte para implementação de tecnologias na auditoria. Ex:
 Tableau para análises de dados de auditoria. SAP ECC.
- Facilitador de treinamento de ferramentas, frameworks e regras contábeis e de auditoria.

Educação

>Profissão Programador

Agosto de 2023

Curso ministrado pelo Profissional Paulo Borges com duração de 110 horas, tendo conhecimentos de front-end, back-end, arquitetura e padrões de projetos, cloud, dentro outros conhecimentos no mundo de desenvolvimento de sistemas.

>Dev Samurai Front End

Dezembro de 2023

Curso ministrado pelo Profissional Felipe Fontoura com duração de 60 horas, tendo conhecimentos de front-end, bancos de dados, logica de programação, React, Sass e Bootstrap.

>Bacharel em Contabilidade Trevisan escola de negócios

2017

Curso de Graduação com Duração de 4 anos de formação em Bacharel de ciências Contábeis.

Idiomas

Inglês: Avançado

Espanhol: Avançado

Português: Nativo

Projetos Destacados

The Fit Club

Projeto com bastante animação utilizando o React. Foi interessante pois pude aprender a criar animações e escala de cores.

Veja o site. https://fit-club-website-lyart.vercel.app/>

Cara Store

Projeto de Ecommerce que utilizei HTML, CSS e JavaScript. Foi interessante pois pude aprender mais sobre o conceito de Mobile First e criar uma loja de ecommerce bonita.

Veja o site.
Veja o site.
https://cara-store-six.vercel.app/>

Star Wars Characters

O primeiro projeto que fiz utilizando JavaScript consumindo uma API. Foi interessante para observar o poder da linguagem e utilizar bibliotecas.

Veja o site. https://star-wars-characters-iota.vercel.app/

Power BI Dashboards

Confira alguns tipos de Dashboards que já fiz com Power B.I. informações não sigilosas. Veja o site Veja o site Veja o site Nttps://marcostupan-portfolio.vercel.app/dashboards